ACORDAO-COMPLETO-2418908

ACÓRDÃO 2599/2020 ATA 37/2020 - PLENÁRIO

VISTOS, relatados e discutidos estes embargos de declaração opostos por Joel Rodrigues Lobo contra o Acórdão 460/2020-TCU-Plenário, que não conheceu do recurso de revisão por ele interposto contra o Acórdão 814/2019-TCU-Segunda Câmara, ACORDAM os ministros do Tribunal de Contas da União, reunidos em Sessão do Plenário, ante as razões expostas, em:
9.1. conhecer dos embargos de declaração e, no mérito, rejeitá-los;
9.2. dar ciência deste acórdão ao embargante.

Embargos de declaração em Recurso de Revisão em Recurso de Reconsideração em Tomada de Contas Especial

Prefeitura Municipal de Careiro - AM.

3. Interessados/Responsáveis/Recorrentes:
3.1. Responsável: Joel Rodrigues Lobo (XXX.268.411-XX)
3.2. Recorrente: Joel Rodrigues Lobo (XXX.268.411-XX).

13.1. Ministros presentes: José Mucio Monteiro (Presidente), Walton Alencar Rodrigues (Relator), Benjamin Zymler, Augusto Nardes, Aroldo Cedraz, Ana Arraes, Bruno Dantas e Vital do Rêgo.
13.2. Ministro-Substituto convocado: Augusto Sherman Cavalcanti.
13.3. Ministros-Substitutos presentes: Marcos Bemquerer Costa, André Luís de Carvalho e Weder de Oliveira.

WALTON ALENCAR RODRIGUES

Ministro Walton Alencar Rodrigues.

Cuidam os autos de embargos de declaração opostos por Joel Rodrigues Lobo contra o Acórdão 460/2020-TCU-Plenário, que não conheceu do recurso de revisão por ele interposto contra o Acórdão 814/2019-TCU-Segunda Câmara, "por não preencher os requisitos de admissibilidade".
Alega o embargante que o acórdão embargado seria omisso, obscuro e contraditório por não ter avaliado, "de forma explicita", reprodução de publicações em redes sociais a respeito da realização do evento.
É o relatório.

não há

Procurador Júlio Marcelo de Oliveira.

TOMADA DE CONTAS ESPECIAL. IRREGULARIDADE. DÉBITO. MULTA. RECURSO DE RECONSIDERAÇÃO. CONHECIMENTO E NEGATIVA DE PROVIMENTO. RECURSO DE REVISÃO. FALTA DE PREENCHIMENTO DOS REQUISITOS ESPECÍFICOS DE ADMISSIBILIDADE. EMBARGOS DE DECLARAÇÃO. CONHECIMENTO. REJEIÇÃO.

TOMADA DE CONTAS ESPECIAL (TCE)

Secretaria de Recursos (SERUR); Secretaria de Controle Externo de Tomada de Contas Especial (SecexTCE).

Cuidam os autos de embargos de declaração opostos por Joel Rodrigues Lobo contra o Acórdão 460/2020-TCU-Plenário, que não conheceu do recurso de revisão por ele interposto contra o Acórdão 814/2019-TCU-Segunda Câmara, "por não preencher os requisitos de admissibilidade".
Alega o embargante que o acórdão hostilizado seria omisso, obscuro e contraditório por não ter avaliado, "de forma explicita", reprodução de publicações em redes sociais anunciando a realização do evento artístico objeto da tomada de contas especial processada nestes autos.
Conheço dos embargos porquanto presentes os requisitos atinentes à espécie.
Sem razão o embargante, porque o acórdão de relação atacado expressamente acolheu os "pareceres emitidos nos autos", os quais refutam, com o vigor necessário, a tese de que a reprodução de antigas publicações em redes sociais seria apta a preencher o requisito a que se refere o art. 35, inciso III, da Lei 8.443/1992: "superveniência de documentos novos com eficácia sobre a prova produzida".
Ausentes os defeitos narrados, não merecem acolhimento os declaratórios em exame.
 Feitas essas considerações, voto pela aprovação da minuta de acordão que submeto ao colegiado.
TCU, Sala das Sessões Ministro Luciano Brandão Alves de Souza, em 30 de setembro de 2020.
WALTON ALENCAR RODRIGUES 
Relator